臺灣高等法院民事裁定
109年度再抗字第10號
聲  請  人  姜廣利  
相  對  人  中華電信股份有限公司臺灣北區電信分公司

法定代理人  涂元光  
上列當事人間聲請再審訴訟救助事件，聲請人對於中華民國109
年4月24日本院109年度抗字第432號裁定聲請再審，本院裁定如
下：
    主  文
再審聲請駁回。
再審聲請費用由聲請人負擔。
    理  由
一、聲請再審意旨略以：伊與相對人間聲請再審事件，就臺灣臺
    北地方法院（下稱臺北地院）109年度救字第65號裁定，提
    起抗告，並聲請訴訟救助，經鈞院於民國（下同）109年4月
    24日，以伊聲請訴訟救助部分釋明不足為由，以109年度聲
    字第172號裁定駁回（下稱訴訟救助裁定），再於同日以109
    年度抗字第432號裁定（下稱原確定裁定）命伊於收受原確
    定裁定正本5日內，向鈞院繳納抗告裁判費新臺幣（下同）1
    ,000元，逾期即駁回抗告。惟伊生活困難，目前無業且無收
    入，亦無固定資產，實屬無資力支出該訴訟費用，且已依民
    事訴訟法第109條第2項、第284條規定釋明，合於民事訴訟
    法第107條規定准予訴訟救助之情形，不應命伊補繳裁判費
    ，原確定裁定竟依民事訴訟法第77條之18規定命伊補繳裁判
    費，顯屬不合法，有民事訴訟法第496條第1項第1款之再審
    事由，爰就原確定裁定聲請再審等語。
二、按抗告，應依民事訴訟法第77條之18條規定繳納裁判費新臺
    幣1,000元，此為必須具備之程式。抗告不合法者，第二審
    法院應以裁定駁回之。但其情形可以補正者，審判長應定期
    間先命補正，民事訴訟法第495條之1第1項準用同法第444條
    第1項定有明文。次按民事訴訟法第496條第1項第1款所謂適
    用法規顯有錯誤者，係指確定判決所適用之法規顯然不合於
    法律規定，或與司法院現尚有效及大法官會議之解釋顯然違
    反者而言，含消極之不適用法規，顯然影響裁判者（最高法
    院63年度台上字第880號、105年度台再字第27號判決意旨參
    照）。
三、經查，聲請人對於臺北地院109年度救字第65號裁定提起抗
    告，並就抗告之裁判費聲請訴訟救助，經本院於109年4月24
    日以109年度聲字第172號裁定駁回聲請人訴訟救助之聲請確
    定（下稱系爭駁回裁定），此有系爭駁回裁定在卷可稽（見
    本院卷第21至22頁）。是原確定裁定基於聲請人訴訟救助之
    聲請業經駁回，且繳納裁判費為提起抗告所必須具備之程式
    ，而聲請人尚未繳納抗告裁判費，是定期間先命聲請人補正
    ，即於收受原確定裁定正本後5日內，向本院繳納抗告裁判
    費1,000元，逾期即駁回抗告，合於民事訴訟法第77條之
　　18及第495條之1第1項準用同法第444條第1項規定，無適用
    法規錯誤之情事。至於聲請人主張其符合訴訟救助之要件，
    應准予訴訟救助部分，係屬系爭駁回裁定審理之範圍，與原
    確定裁定無涉。揆諸上開說明，聲請意旨以原確定裁定適用
    法規顯有錯誤為由聲請再審，顯屬無據，不應准許。
四、據上論結，本件聲請為無理由，爰裁定如主文所示。
中　　華　　民　　國　　109 　年　　5 　　月　　18　　日
                    民事第二十一庭
　 　　　　　　　       審判長法  官  翁昭蓉
                              法  官  鍾素鳳
                              法  官  羅惠雯
正本係照原本作成。
如不服本裁定，應於收受送達後10日內向本院提出抗告狀，並應
繳納抗告費新臺幣１千元。
中　　華　　民　　國　　109 　年　　5 　　月　　18　　日
    　　　　　　　　　　　　　書記官  洪秋帆